臺灣高等法院刑事裁定
110年度抗字第1856號
抗  告  人  
即  受刑人  楊于陞




上列抗告人即受刑人因聲請定其應執行刑案件，不服臺灣桃園地
方法院110年度聲字第3292號，中華民國110年10月29日所為裁定
（聲請案號：110年度執聲字第2166號），提起抗告，本院裁定
如下：
    主  文
抗告駁回。
    理  由
一、原裁定意旨略以：原審法院為抗告人即受刑人甲○○（下稱抗
    告人）所犯如附表所示各罪犯罪事實最後判決之法院，而抗
    告人分別於如附表所示之犯罪時間，因犯如附表所示之罪（
    其中編號9、22所示確定判決案號應更正為109年度台上字第
    949號；編號10、17所示備註欄執行案號應更正為高雄地檢1
    09年度執字第5132號；編號32所示最後事實審法院應更正為
    南高分院），先後經如附表所示之法院判處如附表所示之刑
    確定在案，茲因如附表編號1所示之判決確定日期為民國108
    年10月2日，而受刑人所犯如附表編號2至編號41所示之罪則
    均確係於此之前所犯，有該刑事判決書、本院被告前案紀錄
    表等在卷可稽，經核與上開數罪併罰之要件相符，自應合併
    定其應執行之刑，是本院認聲請人之聲請，確屬正當，應予
    准許。又抗告人所犯如附表編號1、編號2至28、編號29至32
    、編號33至41所示之罪，雖分別曾經本院以107年度原上訴
    字第164號判決應執行有期徒刑7年確定、本院高雄分院以10
    8年度原上訴字第23號判決應執行有期徒刑8年確定、本院臺
    南分院以108年度上訴字第185 號判決應執行有期徒刑3年10
    月確定、原審法院以109年度訴字第575號判決應執行有期徒
    刑3年2月確定，依前說明，仍應有不利益變更禁止原則之適
    用，原審爰以抗告人附表所示各罪宣告之刑度為基礎，考量
    抗告人犯罪之類型、行為時間空間之密接程度、侵害法益類
    型、預防需求，兼衡刑罰之邊際效應及刑罰比例原則後，在
    上開已定應執行刑總和22年有期徒刑加計之內部性界線內加
    以裁量，定其應執行之刑為有期徒刑15年5月等語。
二、抗告意旨略以：
  ㈠抗告人於詐騙集團內之地位為「員工」，並非最上層主導，
    亦非最終收下詐騙金額之人，更非詐欺慣犯，本次犯行乃偶
    然遭工作場所之人誘惑，但並非詐騙組織最上層，詐騙金額
    亦非由抗告人保管，抗告人除本案外，並無任何詐欺前科，
    可見抗告人並非習慣涉險犯事之人，更非慣常以詐騙為業之
    徒。又抗告人參與詐騙集團實係因抗告人於101年某日發生
    嚴重車禍，左手遭大卡車輾壓，造成嚴重斷裂而無法工作，
    休養期間長達3年之久，未能有收入及穩定的工作養家，母
    親亦患有癌症無法分擔經濟及家庭，僅靠父親從事服務業打
    理家中一切經濟及抗告人之醫療費用重擔，因此抗告人於10
    4年間經朋友介紹工作，因朋友勸誘一時糊塗而參與犯罪組
    織，但參與時間不長，104年間遭警方查獲後即未再參與。
    抗告人入監服刑後已知所悔悟，服刑期間亦表現良好，將來
    出獄可望回歸社會不再犯錯，實無必要科以重刑，讓抗告人
    在父母年邁時可以盡為人子女孝道，爰請於裁定應執行刑時
    能斟酌此點。
　㈡本案係因不同行為之詐欺案件遭不同院檢起訴、判刑，均係
    以組織犯罪之方式從事電話詐欺而獲取不法利益，被害人人
    數雖然較多，但實際上罪質仍屬加重詐欺，不若銀行法之類
    違法吸金案件行為之可責惡性重大，若合併刑度過高，將導
    致輕重失衡，違反罪刑相當原則，是本案實有必要考慮合併
    執行之刑期不超過3年。又抗告人所犯如附表所示之罪，經
    原審裁定應執行有期徒刑15年5月，已是輕罪重判，再加上
    抗告人原本在執行之有期徒刑5年，總和需長達20年之刑期
    ，是否已違反比例原則的公平性質，爰請依刑法第51條第5
    款規定考量刑度相當之刑。
　㈢參考臺灣新竹地方法院104年易字第39號、臺灣臺中地方法院
    105年度訴字第1511號、本院101年度執丑字第309號、最高
    法院107年台上字第2783號、臺灣嘉義地方法院106年度訴字
    第156號判決等實務案例，衡量行為罪質相似性及時空密接
    性，並考慮罪責原則，且依多數犯罪責任遞減原則，在法院
    法定限度內定較低之應執行刑。
　㈣抗告人所犯如附表所示各罪總和及原審合併定應執行刑，違
    反責任遞減原則、比例原則、罪刑相當，有過重之嫌，使抗
    告人長期監禁，無法達到有益教化作用及造成抗告人生理、
    心裡痛苦，請撤銷原裁定，重新從輕量刑云云。
三、按裁判確定前犯數罪者，除有刑法第50條第1項但書各款情
    形，應由受刑人請求檢察官聲請定應執行刑外，依第51條規
    定併合處罰之，刑法第50條第1項、第53條分別定有明文。
    次按法律上屬於自由裁量之事項，有其外部性界限及內部性
    界限，並非概無拘束，依據法律之具體規定，法院應在其範
    圍選擇為適當之裁判者，為外部性界限；而法院為裁判時，
    應考量法律之目的，及法律秩序之理念所在者，為內部性界
    限，法院為裁判時，二者均不得有所逾越（最高法院80年台
    非字第473號判例參照）。又按數罪併罰之定應執行之刑，
    係出於刑罰經濟與責罰相當之考量，並非予以犯罪行為人或
    受刑人不當之利益，為一種特別的量刑過程，相較於刑法第
    57條所定科刑時應審酌之事項係對一般犯罪行為之裁量，定
    應執行刑之宣告，乃對犯罪行為人本身及所犯各罪之總檢視
    ，除應考量行為人所犯數罪反應出之人格特性，並應權衡審
    酌行為人之責任與整體刑法目的及相關刑事政策，在量刑權
    之法律拘束性原則下，依刑法第51條第5款之規定，採限制
    加重原則，以宣告各刑中之最長期為下限，各刑合併之刑期
    為上限，但最長不得逾30年，資為量刑自由裁量權之外部界
    限，並應受法秩序理念規範之比例原則、平等原則、責罰相
    當原則、重複評價禁止原則等自由裁量權之內部抽象價值要
    求界限之支配，期使輕重得宜，罰當其責，俾符合法律授與
    裁量權之目的，以區別數罪併罰與單純數罪之不同，兼顧刑
    罰衡平原則；又個案之裁量判斷，除非有全然喪失權衡意義
    或顯然有違比例、平等諸原則之裁量權濫用之情形，否則縱
    屬犯罪類型雷同，仍不得將其他案件裁量之行使比附援引為
    本案之量刑輕重比較，以視為判斷法官本於依法獨立審判之
    授權所為之量刑裁奪有否裁量濫用之情事；此與所謂相同事
    務應為相同處理，始符合比例原則與平等原則之概念，迥然
    有別（最高法院105年度台上字第428號判決意旨參照）。
四、經查：
　㈠原審以抗告人犯如附表所示之57罪，均經分別確定在案（聲
    請書及原審刑事裁定誤載部分更正如附表所示），因合於數
    罪併罰，原審於各宣告刑中之最長期（有期徒刑3年9月）以
    上，各刑合併之刑期（有期徒刑122年7月）以下；再參以抗
    告人所犯如附表編號1所示17罪經本院以107年度原上訴字第
    164號判決應執行有期徒刑7年確定、如附表編號2至28所示
    之罪經本院高雄分院以108年度原上訴字第23號判決應執行
    有期徒刑8年確定、如附表編號29至32所示之罪經本院臺南
    分院以108年度上訴字第185號判決應執行有期徒刑3年10月
    確定、如附表編號33至41所示之罪經原審以109年度訴字第5
    75號判決應執行有期徒刑3年2月確定，是法院再為更定應執
    行刑時，亦應受該等應執行刑內部界限之拘束，即不得重於
    上開所示宣告刑總和有期徒刑22年，爰就如附表各編號所示
    宣告刑中之有期徒刑部分，定其應執行有期徒刑15年5月，
    顯未逾越刑法第51條第5款所定之外部性界限，亦無逾越內
    部性界限之情事。
　㈡本院審酌抗告人所犯如附表所示各罪，其中如附表編號1所示
    之17罪，均為販賣第三級毒品罪，其犯罪類型、行為態樣、
    手段、動機及所侵害法益均相似，責任非難重複程度甚高；
    而如附表編號2至41所示之40罪，均為三人以上共同詐欺取
    財罪，其犯罪類型、行為態樣、手段、動機亦相似，所侵害
    法益均為個人法益，彼此間之責任非難重複程度亦高，惟二
    者（即販賣第三級毒品罪及三人以上共同詐欺取財罪）之犯
    罪類型、行為態樣、手段、侵害法益種類均不相同，責任非
    難重複程度較低，則原審併以此等犯罪之次數、情節、所犯
    數罪整體之非難評價而酌定其應執行之刑如上，並未悖於法
    律秩序之理念，符合法規範之目的，亦無違反比例、平等原
    則或罪刑相當原則。揆諸前開規定，原裁定並無濫用裁量權
    等違法或不當之處。抗告人猶執前詞提起抗告，指摘原裁定
    不當，為無理由，應予駁回。至抗告意旨雖引用另案指摘原
    裁定定刑不當，惟個案具體情節不同，尚不得比附援引，抗
    告人執此指摘原裁定不當云云，亦無足採。
據上論斷，應依刑事訴訟法第412條，裁定如主文。
中　　華　　民　　國　　110 　年　　12　　月　　30　　日
　　　　　　　  　刑事第二十三庭審判長法　官  許永煌
　　　　　　　　　　　　　　　　　    法　官  黃美文
　　　　　　　　　　　　　　　　　    法　官  雷淑雯
以上正本證明與原本無異。
如不服本裁定，應於收受送達後5日內向本院提出抗告狀。
                                      書記官  林立柏
中　　華　　民　　國　　111 　年　　1 　　月　　4 　　日
附表：
編            號  1 2 3 罪            名  販賣第三級毒品 三人以上共同詐欺取財 三人以上共同詐欺取財 宣     告     刑  有期徒刑3年9月 (共17罪)  有期徒刑2年5月 有期徒刑1年4月 犯   罪  日   期  106年6月19日(2次) 106年6月20日(2次) 106年6月21日 106年9月7日(2次) 106年10月1日 106年10月7日(3次) 106年10月15日 106年10月16日 106年10月27日 106年12月30日 107年1月3日 107年3月28日 105年2月22日 105年4月11日 偵查（自訴）機關 年  度   案  號  臺灣桃園地方檢察署107年度偵字第9657、14130、14930、14931、14932、14933、17645號 臺灣高雄地方檢察署105年度偵字第26903、28889號、106年度偵字4707、4841、5868、6865、16505、16784號、106年少連偵第68號 臺灣高雄地方檢察署105年度偵字第26903、28889號、106年度偵字4707、4841、5868、6865、16505、16784號、106年少連偵第68號 最  後 事實審 法    院 臺灣高等法院      臺灣高等法院高雄分院 臺灣高等法院高雄分院  案    號 107年度原上訴字第164號 108年度原上訴字第23號 108年度原上訴字第23號  判決日期 108年5月28日 108年10月31日 108年10月31日 確  定 判  決 法    院 最高法院 最高法院 最高法院  案    號 108年度台上字第2886號 109年度台上字第949號 109年度台上字第949號  確定日期 108年10月2日 109年5月20日 109年5月20日 備            註  臺灣桃園地方檢察署108年度執字第15556號 臺灣高雄地方檢察署109年度執字第5132號 臺灣高雄地方檢察署109年度執字第5132號   經判決應執行有期徒刑7年 編號2至28等罪經判決應執行有期徒刑8年  

編            號  4 5 6 罪            名  三人以上共同詐欺取財 三人以上共同詐欺取財未遂 三人以上共同詐欺取財 宣     告     刑  有期徒刑1年6月 有期徒刑1年1月 有期徒刑1年7月 犯   罪  日   期  105年4月12日 105年4月14日 105年4月14日 偵查（自訴）機關 年  度   案  號  臺灣高雄地方檢察署105年度偵字第26903、28889號、106年度偵字4707、4841、5868、6865、16505、16784號、106年少連偵第68號 臺灣高雄地方檢察署105年度偵字第26903、28889號、106年度偵字4707、4841、5868、6865、16505、16784號、106年少連偵第68號 臺灣高雄地方檢察署105年度偵字第26903、28889號、106年度偵字4707、4841、5868、6865、16505、16784號、106年少連偵第68號 最  後 事實審 法    院 臺灣高等法院高雄分院 臺灣高等法院高雄分院 臺灣高等法院高雄分院  案    號 108年度原上訴字第23號 108年度原上訴字第23號 108年度原上訴字第23號  判決日期 108年10月31日 108年10月31日 108年10月31日 確  定 判  決 法    院 最高法院 最高法院 最高法院  案    號 109年度台上字第949號 109年度台上字第949號 109年度台上字第949號  確定日期 109年5月20日 109年5月20日 109年5月20日 備            註  臺灣高雄地方檢察署109年度執字第5132號 臺灣高雄地方檢察署109年度執字第5132號 臺灣高雄地方檢察署109年度執字第5132號   編            號   

編            號  7 8 9 罪            名  三人以上共同詐欺取財 三人以上共同詐欺取財 三人以上共同詐欺取財 宣     告     刑  有期徒刑1年7月 有期徒刑1年6月 有期徒刑1年10月 犯   罪  日   期  105年4月14日 105年4月18日 105年4月27日 偵查（自訴）機關 年  度   案  號  臺灣高雄地方檢察署105年度偵字第26903、28889號、106年度偵字4707、4841、5868、6865、16505、16784號、106年少連偵第68號 臺灣高雄地方檢察署105年度偵字第26903、28889號、106年度偵字4707、4841、5868、6865、16505、16784號、106年少連偵第68號 臺灣高雄地方檢察署105年度偵字第26903、28889號、106年度偵字4707、4841、5868、6865、16505、16784號、106年少連偵第68號 最  後 事實審 法    院 臺灣高等法院高雄分院 臺灣高等法院高雄分院 臺灣高等法院高雄分院  案    號 108年度原上訴字第23號 108年度原上訴字第23號 108年度原上訴字第23號  判決日期 108年10月31日 108年10月31日 108年10月31日 確  定 判  決 法    院 最高法院 最高法院 最高法院  案    號 109年度台上字第949號 109年度台上字第949號 109年度台上字第949號  確定日期 109年5月20日 109年5月20日 109年5月20日 備            註  臺灣高雄地方檢察署109年度執字第5132號 臺灣高雄地方檢察署109年度執字第5132號 臺灣高雄地方檢察署109年度執字第5132號   編號2至28等罪經判決應執行有期徒刑8年   

編            號  10 11 12 罪            名  三人以上共同詐欺取財 三人以上共同詐欺取財 三人以上共同詐欺取財 宣     告     刑  有期徒刑1年5月 有期徒刑1年3月 有期徒刑1年7月 犯   罪  日   期  105年4月29日 105年4月29日 105年5月5日 偵查（自訴）機關 年  度   案  號  臺灣高雄地方檢察署105年度偵字第26903、28889號、106年度偵字4707、4841、5868、6865、16505、16784號、106年少連偵第68號 臺灣高雄地方檢察署105年度偵字第26903、28889號、106年度偵字4707、4841、5868、6865、16505、16784號、106年少連偵第68號 臺灣高雄地方檢察署105年度偵字第26903、28889號、106年度偵字4707、4841、5868、6865、16505、16784號、106年少連偵第68號 最  後 事實審 法    院 臺灣高等法院高雄分院 臺灣高等法院高雄分院 臺灣高等法院高雄分院  案    號 108年度原上訴字第23號 108年度原上訴字第23號 108年度原上訴字第23號  判決日期 108年10月31日 108年10月31日 108年10月31日 確  定 判  決 法    院 最高法院 最高法院 最高法院  案    號 109年度台上字第949號 109年度台上字第949號 109年度台上字第949號  確定日期 109年5月20日 109年5月20日 109年5月20日 備            註  臺灣高雄地方檢察署109年度執字第5132號 臺灣高雄地方檢察署109年度執字第5132號 臺灣高雄地方檢察署109年度執字第5132號   編號2至28等罪經判決應執行有期徒刑8年   

編            號  13 14 15 罪            名  三人以上共同詐欺取財 三人以上共同詐欺取財 三人以上共同詐欺取財 宣     告     刑  有期徒刑1年4月 有期徒刑1年10月 有期徒刑1年3月 犯   罪  日   期  105年5月9日 105年5月9日 105年5月10日 偵查（自訴）機關 年  度   案  號  臺灣高雄地方檢察署105年度偵字第26903、28889號、106年度偵字4707、4841、5868、6865、16505、16784號、106年少連偵第68號 臺灣高雄地方檢察署105年度偵字第26903、28889號、106年度偵字4707、4841、5868、6865、16505、16784號、106年少連偵第68號 臺灣高雄地方檢察署105年度偵字第26903、28889號、106年度偵字4707、4841、5868、6865、16505、16784號、106年少連偵第68號 最  後 事實審 法    院 臺灣高等法院高雄分院 臺灣高等法院高雄分院 臺灣高等法院高雄分院  案    號 108年度原上訴字第23號 108年度原上訴字第23號 108年度原上訴字第23號  判決日期 108年10月31日 108年10月31日 108年10月31日 確  定 判  決 法    院 最高法院 最高法院 最高法院  案    號 109年度台上字第949號 109年度台上字第949號 109年度台上字第949號  確定日期 109年5月20日 109年5月20日 109年5月20日 備            註  臺灣高雄地方檢察署109年度執字第5132號 臺灣高雄地方檢察署109年度執字第5132號 臺灣高雄地方檢察署109年度執字第5132號   編號2至28等罪經判決應執行有期徒刑8年   

編            號  16 17 18 罪            名  三人以上共同詐欺取財 三人以上共同詐欺取財 三人以上共同詐欺取財未遂 宣     告     刑  有期徒刑2年 有期徒刑1年5月 有期徒刑1年1月 犯   罪  日   期  105年5月12日 105年5月12日 105年5月12日 偵查（自訴）機關 年  度   案  號  臺灣高雄地方檢察署105年度偵字第26903、28889號、106年度偵字4707、4841、5868、6865、16505、16784號、106年少連偵第68號 臺灣高雄地方檢察署105年度偵字第26903、28889號、106年度偵字4707、4841、5868、6865、16505、16784號、106年少連偵第68號 臺灣高雄地方檢察署105年度偵字第26903、28889號、106年度偵字4707、4841、5868、6865、16505、16784號、106年少連偵第68號 最  後 事實審 法    院 臺灣高等法院高雄分院 臺灣高等法院高雄分院 臺灣高等法院高雄分院  案    號 108年度原上訴字第23號 108年度原上訴字第23號 108年度原上訴字第23號  判決日期 108年10月31日 108年10月31日 108年10月31日 確  定 判  決 法    院 最高法院 最高法院 最高法院  案    號 109年度台上字第949號 109年度台上字第949號 109年度台上字第949號  確定日期 109年5月20日 109年5月20日 109年5月20日 備            註  臺灣高雄地方檢察署109年度執字第5132號 臺灣高雄地方檢察署109年度執字第5132號 臺灣高雄地方檢察署109年度執字第5132號   編號2至28等罪經判決應執行有期徒刑8年   

編            號  19 20 21 罪            名  三人以上共同詐欺取財 三人以上共同詐欺取財 三人以上共同詐欺取財 宣     告     刑  有期徒刑1年6月 有期徒刑1年3月 有期徒刑1年9月 犯   罪  日   期  105年5月26日 105年5月27日 105年5月27日 偵查（自訴）機關 年  度   案  號  臺灣高雄地方檢察署105年度偵字第26903、28889號、106年度偵字4707、4841、5868、6865、16505、16784號、106年少連偵第68號 臺灣高雄地方檢察署105年度偵字第26903、28889號、106年度偵字4707、4841、5868、6865、16505、16784號、106年少連偵第68號 臺灣高雄地方檢察署105年度偵字第26903、28889號、106年度偵字4707、4841、5868、6865、16505、16784號、106年少連偵第68號 最  後 事實審 法    院 臺灣高等法院高雄分院 臺灣高等法院高雄分院 臺灣高等法院高雄分院  案    號 108年度原上訴字第23號 108年度原上訴字第23號 108年度原上訴字第23號  判決日期 108年10月31日 108年10月31日 108年10月31日 確  定 判  決 法    院 最高法院 最高法院 最高法院  案    號 109年度台上字第949號 109年度台上字第949號 109年度台上字第949號  確定日期 109年5月20日 109年5月20日 109年5月20日 備            註  臺灣高雄地方檢察署109年度執字第5132號 臺灣高雄地方檢察署109年度執字第5132號 臺灣高雄地方檢察署109年度執字第5132號   編號2至28等罪經判決應執行有期徒刑8年   

編            號  22 23 24 罪            名  三人以上共同詐欺取財 三人以上共同詐欺取財 三人以上共同詐欺取財 宣     告     刑  有期徒刑2年1月 有期徒刑1年4月 有期徒刑1年4月 犯   罪  日   期  105年5月30日 105年6月1日 105年6月2日 偵查（自訴）機關 年  度   案  號  臺灣高雄地方檢察署105年度偵字第26903、28889號、106年度偵字4707、4841、5868、6865、16505、16784號、106年少連偵第68號 臺灣高雄地方檢察署105年度偵字第26903、28889號、106年度偵字4707、4841、5868、6865、16505、16784號、106年少連偵第68號 臺灣高雄地方檢察署105年度偵字第26903、28889號、106年度偵字4707、4841、5868、6865、16505、16784號、106年少連偵第68號 最  後 事實審 法    院 臺灣高等法院高雄分院 臺灣高等法院高雄分院 臺灣高等法院高雄分院  案    號 108年度原上訴字第23號 108年度原上訴字第23號 108年度原上訴字第23號  判決日期 108年10月31日 108年10月31日 108年10月31日 確  定 判  決 法    院 最高法院 最高法院 最高法院  案    號 109年度台上字第949號 109年度台上字第949號 109年度台上字第949號  確定日期 109年5月20日 109年5月20日 109年5月20日 備            註  臺灣高雄地方檢察署109年度執字第5132號 臺灣高雄地方檢察署109年度執字第5132號 臺灣高雄地方檢察署109年度執字第5132號   編號2至28等罪經判決應執行有期徒刑8年   

編            號  25 26 27 罪            名  三人以上共同詐欺取財 三人以上共同詐欺取財 三人以上共同詐欺取財 宣     告     刑  有期徒刑1年4月 有期徒刑1年4月 有期徒刑2年 犯   罪  日   期  105年6月2日 105年12月26日 105年12月26日 偵查（自訴）機關 年  度   案  號  臺灣高雄地方檢察署105年度偵字第26903、28889號、106年度偵字4707、4841、5868、6865、16505、16784號、106年少連偵第68號 臺灣高雄地方檢察署105年度偵字第26903、28889號、106年度偵字4707、4841、5868、6865、16505、16784號、106年少連偵第68號 臺灣高雄地方檢察署105年度偵字第26903、28889號、106年度偵字4707、4841、5868、6865、16505、16784號、106年少連偵第68號 最  後 事實審 法    院 臺灣高等法院高雄分院 臺灣高等法院高雄分院 臺灣高等法院高雄分院  案    號 108年度原上訴字第23號 108年度原上訴字第23號 108年度原上訴字第23號  判決日期 108年10月31日 108年10月31日 108年10月31日 確  定 判  決 法    院 最高法院 最高法院 最高法院  案    號 109年度台上字第949號 109年度台上字第949號 109年度台上字第949號  確定日期 109年5月20日 109年5月20日 109年5月20日 備            註  臺灣高雄地方檢察署109年度執字第5132號 臺灣高雄地方檢察署109年度執字第5132號 臺灣高雄地方檢察署109年度執字第5132號   編號2至28等罪經判決應執行有期徒刑8年   

編            號  28 29 30 罪            名  三人以上共同詐欺取財未遂 三人以上共同詐欺取財 三人以上共同詐欺取財 宣     告     刑  有期徒刑1年1月 有期徒刑2年6月 有期徒刑1年6月 犯   罪  日   期  105年12月26日 105年5月16日 105年5月17日 偵查（自訴）機關 年  度   案  號  臺灣高雄地方檢察署105年度偵字第26903、28889號、106年度偵字4707、4841、5868、6865、16505、16784號、106年少連偵第68號 臺灣臺南地方檢察署106年度少連偵字第137號、106年度偵字11948、12395號 臺灣臺南地方檢察署106年度少連偵字第137號、106年度偵字11948、12395號 最  後 事實審 法    院 臺灣高等法院高雄分院 臺灣高等法院臺南分院 臺灣高等法院臺南分院  案    號 108年度原上訴字第23號 108年度上訴字第185號 108年度上訴字第185號  判決日期 108年10月31日 108年8月21日 108年8月21日 確  定 判  決 法    院 最高法院 最高法院 最高法院  案    號 109年度台上字第949號 109年度台上字第3941號 109年度台上字第3941號  確定日期 109年5月20日 109年9月9日 109年9月9日 備            註  臺灣高雄地方檢察署109年度執字第5132號 臺灣臺南地方檢察署109年度執字第7511號 臺灣臺南地方檢察署109年度執字第7511號   編號2至28等罪經判決應執行有期徒刑8年 編號29至32等罪經判決應執行有期徒刑3年10月  

編            號  31 32 33 罪            名  三人以上共同詐欺取財 三人以上共同詐欺取財 三人以上共同詐欺取財 宣     告     刑  有期徒刑1年10月 有期徒刑1年8月 有期徒刑1年3月 犯   罪  日   期  105年5月17日 105年5月18日 105年8月29日 偵查（自訴）機關 年  度   案  號  臺灣臺南地方檢察署106年度少連偵字第137號、106年度偵字11948、12395號 臺灣臺南地方檢察署106年度少連偵字第137號、106年度偵字11948、12395號 臺灣桃園地方檢察署106年度少連偵字第273號、108年度少連偵字119號、臺灣新竹地方檢察署107年度偵字第9587號 最  後 事實審 法    院 臺灣高等法院臺南分院 臺灣高等法院臺南分院 臺灣桃園地方法院  案    號 108年度上訴字第185號 108年度上訴字第185號 109年度訴字第575號  判決日期 108年8月21日 108年8月21日 109年11月23日 確  定 判  決 法    院 最高法院 最高法院 臺灣桃園地方法院  案    號 109年度台上字第3941號 109年度台上字第3941號 109年度訴字第575號  確定日期 109年9月9日 109年9月9日 109年12月29日 備            註  臺灣臺南地方檢察署109年度執字第7511號 臺灣臺南地方檢察署109年度執字第7511號 臺灣桃園地方檢察署110年度執字第9048號   編號29至32等罪經判決應執行有期徒刑3年10月  編號33至41等罪經判決應執行有期徒刑3年2月 

編            號  34 35 36 罪            名  三人以上共同詐欺取財 三人以上共同詐欺取財 三人以上共同詐欺取財 宣     告     刑  有期徒刑1年2月 有期徒刑1年2月 有期徒刑1年2月 犯   罪  日   期  105年9月5日 105年9月5日 105年9月9日 偵查（自訴）機關 年  度   案  號  臺灣桃園地方檢察署106年度少連偵字第273號、108年度少連偵字119號、臺灣新竹地方檢察署107年度偵字第9587號 臺灣桃園地方檢察署106年度少連偵字第273號、108年度少連偵字119號、臺灣新竹地方檢察署107年度偵字第9587號 臺灣桃園地方檢察署106年度少連偵字第273號、108年度少連偵字119號、臺灣新竹地方檢察署107年度偵字第9587號 最  後 事實審 法    院 臺灣桃園地方法院 臺灣桃園地方法院 臺灣桃園地方法院  案    號 109年度訴字第575號 109年度訴字第575號 109年度訴字第575號  判決日期 109年11月23日 109年11月23日 109年11月23日 確  定 判  決 法    院 臺灣桃園地方法院 臺灣桃園地方法院 臺灣桃園地方法院  案    號 109年度訴字第575號 109年度訴字第575號 109年度訴字第575號  確定日期 109年12月29日 109年12月29日 109年12月29日 備            註  臺灣桃園地方檢察署110年度執字第9048號 臺灣桃園地方檢察署110年度執字第9048號 臺灣桃園地方檢察署110年度執字第9048號   編號33至41等罪經判決應執行有期徒刑3年2月   

編            號  37 38 39 罪            名  三人以上共同詐欺取財 三人以上共同詐欺取財 三人以上共同詐欺取財 宣     告     刑  有期徒刑1年2月 有期徒刑1年2月 有期徒刑1年4月 犯   罪  日   期  105年9月21日 105年9月21日 105年9月30日 偵查（自訴）機關 年  度   案  號  臺灣桃園地方檢察署106年度少連偵字第273號、108年度少連偵字119號、臺灣新竹地方檢察署107年度偵字第9587號 臺灣桃園地方檢察署106年度少連偵字第273號、108年度少連偵字119號、臺灣新竹地方檢察署107年度偵字第9587號 臺灣桃園地方檢察署106年度少連偵字第273號、108年度少連偵字119號、臺灣新竹地方檢察署107年度偵字第9587號 最  後 事實審 法    院 臺灣桃園地方法院 臺灣桃園地方法院 臺灣桃園地方法院  案    號 109年度訴字第575號 109年度訴字第575號 109年度訴字第575號  判決日期 109年11月23日 109年11月23日 109年11月23日 確  定 判  決 法    院 臺灣桃園地方法院 臺灣桃園地方法院 臺灣桃園地方法院  案    號 109年度訴字第575號 109年度訴字第575號 109年度訴字第575號  確定日期 109年12月29日 109年12月29日 109年12月29日 備            註  臺灣桃園地方檢察署110年度執字第9048號 臺灣桃園地方檢察署110年度執字第9048號 臺灣桃園地方檢察署110年度執字第9048號   編號33至41等罪經判決應執行有期徒刑3年2月   

編            號  40 41 （本欄空白） 罪            名  三人以上共同詐欺取財未遂 三人以上共同詐欺取財 （本欄空白） 宣     告     刑  有期徒刑9月 有期徒刑1年2月 （本欄空白） 犯   罪  日   期  105年10月5日 105年9月2日 （本欄空白） 偵查（自訴）機關 年  度   案  號  臺灣桃園地方檢察署106年度少連偵字第273號、108年度少連偵字119號、臺灣新竹地方檢察署107年度偵字第9587號 臺灣桃園地方檢察署106年度少連偵字第273號、108年度少連偵字119號、臺灣新竹地方檢察署107年度偵字第9587號 （本欄空白） 最  後 事實審 法    院 臺灣桃園地方法院 臺灣桃園地方法院 （本欄空白）  案    號 109年度訴字第575號 109年度訴字第575號 （本欄空白）  判決日期 109年11月23日 109年11月23日 （本欄空白） 確  定 判  決 法    院 臺灣桃園地方法院 臺灣桃園地方法院 （本欄空白）  案    號 109年度訴字第575號 109年度訴字第575號 （本欄空白）  確定日期 109年12月29日 109年12月29日 （本欄空白） 備            註  臺灣桃園地方檢察署110年度執字第9048號 臺灣桃園地方檢察署110年度執字第9048號 （本欄空白）   編號33至41等罪經判決應執行有期徒刑3年2月  （本欄空白）